臺灣高雄地方法院刑事判決
111年度審訴字第581號
公  訴  人  臺灣高雄地方檢察署檢察官
被      告  郭振財




上列被告因妨害公務等案件，經檢察官提起公訴（111年度偵字
第12326號），被告於準備程序中對被訴事實為有罪之陳述，經
本院合議庭裁定由受命法官獨任進行簡式審判程序，判決如下：
    主  文
郭振財犯攜帶兇器竊盜罪，處有期徒刑玖月。
扣案之摺疊式鋸子、美工刀各壹支，均沒收。
    事  實
一、郭振財意圖為自己不法之所有，基於竊盜及損壞公務員委託
    第三人掌管之物品之犯意，於民國111年3月29日23時12分許
    ，攜帶客觀上足資為兇器使用之折疊式鋸子1支、美工刀1支
    ，進入高雄市○○區○○巷00號「海進造船有限公司」（以下稱
    海進公司）廠區內，將海洋委員會海巡署艦隊分署委託原敞
    工程有限公司（以下稱原敞公司）進行維修及保管，而停泊
    在海進公司廠區碼頭之PP-3539號巡防艇之電纜線，以折疊
    式鋸子及美工刀割斷後竊取得手，而損壞該巡防艇電纜線之
    效用，再騎乘腳踏車將竊得之電纜線載運離開，其後於同年
    月31日9時30分許將電纜線剝除外皮後之紅銅線持往高雄市○
    鎮區○○路0○0號美博資源回收場，販賣予不知情之回收場負
    責人張博文，得款新臺幣1,957元。嗣經原敞公司之現場作
    業負責人劉贏嶔發現電纜線遭竊而報警處理，員警調取監視
    錄影畫面始循線查悉上情，並扣得折疊式鋸子、美工刀各1
    支。
二、案經原敞公司委託劉贏嶔訴由內政部警政署高雄港務警察總
    隊報告臺灣高雄地方檢察署檢察官偵查起訴。
    理  由
一、本案被告郭振財所犯非死刑、無期徒刑、最輕本刑為3年以
    上有期徒刑之罪，或高等法院管轄第一審之案件，其於準備
    程序進行中，對被訴事實為有罪之陳述，經告知簡式審判程
    序之旨，並聽取檢察官、被告之意見後，本院合議庭依刑事
    訴訟法第273條之1第1項裁定進行簡式審判程序，是本案之
    證據調查，依同法第273條之2規定，不受同法第159條第1項
    、第161條之2、第161條之3、第163條之1，及第164條至第1
    70條所規定證據能力認定及調查方式之限制。
二、上開事實，業據被告於警詢、偵查及本院審理時均坦承在卷
    ，核與告訴代理人劉贏嶔於警詢及偵訊之指訴、證人羅智鴻
    、張博文於警詢之指訴情節均相符，復有高雄港務警察總隊
    機動中隊扣押筆錄、扣押物品清冊目錄表、贓物認領保管單
    、原敞公司登記資料、海進公司登記資料、監視器錄影擷取
    畫面及查獲照片、海洋委員會海巡署艇隊對分署108年-112
    年35噸級巡防艇第二項南區15艘主輔機特別檢修大修、年度
    歲修、航修及保養等5年長期契約採購案合約書影本、海巡
    署艦艇分署第八（澎湖）海巡隊PP-3539艇附屬設備財產清
    冊點交影本等件在卷可稽，並有摺疊式鋸子、美工刀各1支
    扣案為憑，足認被告之自白與事實相符。故本件事證明確，
    被告犯行已堪認定，應依法論科。
三、論罪科刑：
  ㈠按刑法第321條第1項第3款之加重竊盜罪，係以行為人攜帶兇
    器竊盜為其加重條件，此所謂兇器，並無種類限制，凡客觀
    上足對他人生命、身體、安全構成威脅，具危險性之器物均
    屬之，且祇須行竊時攜帶此種具危險性之兇器為已足，尚不
    以攜帶之初有行兇意圖為必要（最高法院79年台上字第5253
    號判決意旨參照）。本件被告行為時所攜帶之摺疊式鋸子、
    美工刀各1支，可用以剪斷電纜線及剝除電纜外皮，堪認客
    觀上足對人之生命、身體、安全構成威脅，具有危險性，自
    屬刑法第321條第1項第3款所定之兇器。
  ㈡核被告所為，係犯刑法第321條第1項第3款之攜帶兇器竊盜罪
    、刑法第138條之損壞公務員委託第三人掌管之物品罪。被
    告於同一時、地，以一行為同時觸犯攜帶兇器竊盜罪及損壞
    公務員委託第三人掌管之物品罪2罪名，為想像競合犯，依
    刑法第55條規定，從一重之攜帶兇器竊盜罪處斷。
  ㈢審酌被告非無謀生能力，不思以正途獲取所需，竟持摺疊式
    鋸子及美工刀竊取電纜線，毀損公務員委託他人掌管之物品
    ，侵害他人財產法益，所為實有不該，且前有多次竊盜前科
    紀錄，有卷附臺灣高等法院被告前案紀錄表可查，素行不佳
    ；惟念被告犯後坦承犯行，態度尚可，且所竊之電纜線內之
    紅銅線，業已發還告訴代理人劉贏嶔領回，有贓物認領保管
    單在卷可參，此部分之損害已有減輕，並考量被告持上開工
    具行竊之犯罪手段、情節、竊取財物之種類及價值、及被告
    於本院審理中自陳要換錢吃飯之犯罪動機、目的，並考量被
    告於本院自述之學經歷、職業、家庭生活狀況（事涉個人隱
    私不予揭露，詳見本院卷第233頁）等一切具體情狀，量處
    如主文所示之刑。
　㈣至起訴書雖記載被告前因竊盜案件，經本院以108年度審易字
    第1710號判決有期徒刑4月確定，於111年2月2日入監執行執
    行完畢，而應論以累犯等語。然檢察官並未就構成累犯之事
    實及應加重其刑之具體事項提出相關證明方法，依最高法院
    刑事大法庭110年度台上大字第5660號裁定意旨，本院自無
    庸就此部分依職權調查並為相關之認定，況被告此部分前科
    素行，已依刑法第57條第5款規定，於量刑時予以審酌，附
    此敘明。
四、沒收
　㈠扣案之摺疊式鋸子、美工刀各1支，係被告郭振財所有，且係
    被告竊取本案所使用之犯罪工具等節，業據被告郭振財於警
    詢時供述明確（見警卷第5頁），均應依刑法第38條第2項前
    段規定，宣告沒收。
　㈡至被告竊得之財物已合法發還，而由告訴代理人劉贏嶔領回
    等情，有贓物認領保管單在卷可佐（見警卷第29頁），故依
    刑法第38條之1第5項規定，不予宣告沒收。
據上論斷，應依刑事訴訟法第273條之1第1項、第299條第1項前
段，判決如主文。
本案經檢察官洪瑞芬提起公訴，檢察官范文欽到庭執行職務。
中　　華　　民　　國　　111 　年　　10　　月　　27　　日
                  刑事第五庭  法　官  李宜穎
以上正本證明與原本無異。
如不服本判決應於收受送達後20日內向本院提出上訴書狀，並應
敘述具體理由；如未敘述上訴理由者，應於上訴期間屆滿後20日
內向本院補提理由書（均須按他造當事人之人數附繕本）「切勿
逕送上級法院」。
中　　華　　民　　國　　111 　年　　10　　月　　27　　日
　　　　　　　　　　　　　　　書記官   黃挺豪
　　　　　　　　　　　　　　　　　　　　　
附錄本判決論罪科刑法條：
刑法第138條
毀棄、損壞或隱匿公務員職務上掌管或委託第三人掌管之文書、
圖畫、物品，或致令不堪用者，處五年以下有期徒刑。

刑法第321條
犯前條第一項、第二項之罪而有下列情形之一者，處六月以上五
年以下有期徒刑，得併科五十萬元以下罰金：
一、侵入住宅或有人居住之建築物、船艦或隱匿其內而犯之。
二、毀越門窗、牆垣或其他安全設備而犯之。
三、攜帶兇器而犯之。
四、結夥三人以上而犯之。
五、乘火災、水災或其他災害之際而犯之。
六、在車站、港埠、航空站或其他供水、陸、空公眾運輸之舟、
    車、航空機內而犯之。
前項之未遂犯罰之。